# 全民所有制企业的实收资本

提问人：yushang3975 时间：2021-04-26 08:05:02
想请教一下陈版，谢谢！
全民所有制是个什么概念？企业营业执照上注册资本 2000 万元，但是账上有实收资本 3300 万，分别列示周转金财政拨入、企业自有、财政拨入三项，企业财务表示也不知道来龙去脉一直这么挂账，工商局答复全民所有制企业没有公司章程，也不管企业的资本金变动，所以有什么渠道可以证明究竟实收资本多少？报表附注该怎么披露？

回答人：chenyiwei
这很可能是在 1993 年 7 月 1 日“两则两制”实施就开始延续下来的历史遗留问题，只能通过对历史沿革的梳理才能搞清楚（包括调阅当时核定资本金的档案材料，因为此前并没有明确的企业资本金制度）。也建议与当地全民企业主管部门核实确认其历史沿革信息。